Minutes et répertoires du notaire Nicolas CONTENOT, juillet 1587 - 29 novembre 1603 (étude XVI)
Archives nationales
Minutes et répertoires du notaire Nicolas CONTENOT (étude XVI)
juillet 1587 - 29 novembre 1603
MC/ET/XVI/167 - MC/ET/XVI/188
Etude XVI; Contenot, Nicolas
Archives nationales de France
Minutes et répertoires: la loi 2008-696 du 15 juillet 2008 relative aux archives a fixé à 75 ans à compter de la date de l'acte, ou à 25 ans à compter de la date du décès de l'intéressé si ce délai est plus bref, le délai de communication des minutes et répertoires des notaires; ce délai est porté à 100 ans à compter de la date de l'acte si le document se rapporte à un mineur (code du Patrimoine, articles L213-2, 4e d et 5e).
Autres documents de l'étude (dossiers de clients, comptabilité...): s'agissant d'archives privées, ces documents sont communicables selon les modalités fixées par le déposant ou le donateur.
Certains documents ne sont pas accessibles en raison de leur mauvais état de conservation.
Versement
Attention: ce notaire n'a pas laissé de répertoire pour son activité dans l'étude XVI
Accès aux instruments de recherche de tous les notaires de l’étude XVI
Archives de l'étude XVI
- Minutes de Nicolas CONTENOT, juillet 1587 - 29 novembre 1603; MC/ET/XVI/167 - MC/ET/XVI/188
  - Minutes. 1587, juillet - 1588, décembre, juillet 1587 - décembre 1588; MC/ET/XVI/167; registre
    Informations complémentaires:
    Maître Nicolas Contenot reçu à la place de Bernier, décédé, 13-27 mai 1587, acte de réception en tête.
    Informations concernant le classement:
    Le niveau inférieur de description, quand il existe, correspond aux minutes d'actes. Toutes les minutes ne sont pas forcément décrites une à une. Les descriptions de ces minutes sont plus ou moins détaillées.
    - Contrat de mariage entre Mathurin Rousseau, veuf, maître chandelier, demeurant Faubourg Saint-Honoré, paroisse Saint-Roch, d'une part, et Denise de Feurnes, âgée de 26 ans, servante en la maison de noble homme Louis de Lagrange, sieur de Trianon, maître d'hôtel de la Reine Mère du Roi, demeurant rue d'Avron, paroisse Saint-Germain l'Auxerrois, fille de Lienard de Feurnes, décédé, meunier, demeurant à Belloy en France et de Jeanne Guedon, décédée, d'autre part., 17 février 1588; MC/ET/XVI/167
      La future, usant et jouissant de ses droits.
      Origine de l'information:
      Mariages à Paris de 1570 à 1635 (4550 actes), relevés effectués sous la dir. de Roland Mousnier, v. 1960-1976 (voir contexte dans le Plan d’orientation général - Notaires de Paris, guides thématiques du Minutier).
      Date de révision: 2010
      Date de création de la notice: 2007
      contrat de mariage; Belloy-en-France (Val-d'Oise); Avron (rue d'); Saint-Honoré (faubourg); Feurnes, Denise de; Feurnes, Lienard de; Guedon, Jeanne; Lagrange, Louis de; Rousseau, Mathurin; cirier; employé de maison; maître d'hôtel; meunier
    - Contrat de mariage entre Pierre Goury, veuf, compagnon serrurier, demeurant rue de Cléry entre les Portes Montmartre et Saint-Denis, paroisse Notre Dame de Bonne Nouvelle, d'une part, et Étiennette Deschamps, âgée de 28 ans, servante en la maison d'honorable homme Bernard Suron, marchand bourgeois de Paris, demeurant rue Tirechape, paroisse Saint-Germain l'Auxerrois, fille de Nicolas Deschamps, décédé, canevassier, demeurant près de Montfort L'Amaury et de Jeanne Merot, décédée, d'autre part., 28 mars 1588; MC/ET/XVI/167
      contrat de mariage; Cléry (rue de); Montmartre (porte); Saint-Denis (porte); Tirechappe (rue); Deschamps, Etiennette; Deschamps, Nicolas; Goury, Pierre; Merot, Jeanne; Suron, Bernard; employé de maison; commerçant; serrurier
    - Contrat de mariage entre Jean Barré, âgé de 25 ans, compagnon fouleur de draps en la maison de Philippe Griffau, maître foulon de drap, demeurant paroisse Saint-Eustache, fils de Geoffroy Barré, décédé, vigneron, demeurant à Chambly et de Françoise Belhomme, décédée, d'une part, et Jeanne Parmentier, âgée de 28 ans, en la maison de la veuve Blondet, demeurant rue Saint-Germain l'Auxerrois, paroisse Saint-Germain-l'Auxerrois, fille de Claude Parmentier, décédé, maître tailleur d'habits, demeurant à Anceville en Picardie et de Mariette Fremont, décédée, d'autre part., 24 avril 1588; MC/ET/XVI/167; il est indiqué que le nom de la rue du domicile du futur est effacé
      Le futur, usant de ses droits; la future, usant de ses droits.
      contrat de mariage; Ancienville (Aisne); Chambly (Oise); Saint-Eustache (paroisse); Saint-Germain-l'Auxerrois (rue); Barré, Geoffroy; Barré, Jean; Belhomme, Françoise; Blondet (veuve); Fremont, Mariette; Griffau, Philippe; Parmentier, Claude; Parmentier, Jeanne; tailleur d'habits; viticulteur
    - Contrat de mariage entre Étienne Duby, veuf, gagne-deniers, demeurant rue des Gravilliers, paroisse Saint-Nicolas-des-Champs, d'une part, et Madeleine Lequin, veuve, en l'hôtel de Richard Pilon, honorable homme, bourgeois de Paris, demeurant rue Saint-Honoré, paroisse Saint-Eustache, veuve de Gaspard Richer, quincaillier, d'autre part., 7 mai 1588; MC/ET/XVI/167
      contrat de mariage; Gravilliers (rue des); Saint-Honoré (rue); Duby, Etienne; Lequin, Madeleine; Pilon, Richard; Richer, Gaspard; journalier; commerçant
    - Contrat de mariage entre Jean Le Fort, âgé de 21 ans, compagnon ceinturier, demeurant rue Sainte-Barbe à Villeneuve sur Gravois, fils de Thorin Le Fort, marchand, demeurant à Loynes, près de Mantes et de Marion Duboc, décédée, d'une part, et Marguerite Le Grand, âgée de 18 ans, demeurant rue de Cléry entre les Portes Montmartre et Saint-Denis, paroisse Notre Dame de Bonne Nouvelle, fille d'Étienne Le Grand, décédé, maître cordonnier, et d'Étiennette Michel, décédée, d'autre part., 28 juillet 1588; MC/ET/XVI/167
      Le futur, usant de ses droits; la future, assistée de Pierre Le Noble, maître coutelier à Paris, demeurant rue de Cléry, entre les portes Montmartre et Saint-Denis, paroisse Notre Dame de Bonne Nouvelle, stipulant pour la future épouse, sa cousine à cause de Geneviève Morin, sa femme, tous deux présents; la future, habite chez son tuteur.
      contrat de mariage; Longnes (Yvelines); Mantes-la-Jolie (Yvelines); Cléry (rue de); La Villeneuve-sur-Gravois (faubourg); Montmartre (porte); Notre-Dame-de-Bonne-Nouvelle (paroisse); Saint-Denis (porte); Sainte-Barbe (rue); Duboc, Marion; Le Fort, Jean; Le Fort, Thorin; Le Grand, Etienne; Le Grand, Marguerite; Le Noble, Pierre; Michel, Etiennette; Morin, Geneviève; maroquinier; cordonnier; forgeron; commerçant
    - Contrat de mariage entre Pierre Noël, âgé de 21 ans, maître raccoustreur de bas d'étame et de soie, demeurant rue du Four, paroisse Saint-Eustache, fils de Simon Noël, décédé, compagnon tondeur, et de Marie Joualin, d'une part, et Guillemette Thiboust, âgée de 20 ans, demeurant à la Croix Neuve, paroisse Saint-Eustache, fille de Pierre Thiboust, décédé, maître raccoustreur de bas de soie et d'étame, et de Perrette Gaultier, demeurant à la Croix Neuve, paroisse Saint-Eustache, d'autre part., 22 octobre 1588; MC/ET/XVI/167
      Le futur, usant de ses droits; la future, usant et jouissant de ses droits; la future habite avec sa mère; la mère du futur est à présent femme de Pierre Questien, compagnon tondeur à Paris; la mère de la future, stipulant pour sa fille.
      contrat de mariage; Four (rue du); La-Croix-Neuve (hameau); Gaultier, Perrette; Joualin, Marie; Noël, Pierre; Noël, Simon; Questien, Pierre; Thiboust, Guillemette; Thiboust, Pierre; tisserand
  - Minutes. 1589 - 1590, MC/ET/XVI/168
  - Minutes. 1589 - 1590, MC/ET/XVI/169; registre
    - Contrat de mariage entre Servais Lesueur, âgé de 26 ans, couroieur baudroieur, demeurant ès Faubourg Saint-Jacques lès Paris, paroisse Saint-Benoist, fils de Jehan Lesueur, bourgeois de Meulan, décédé, demeurant à Meulan et de Catherine Lure, d'une part, et Marthe Rondeau, âgée de 22 ans, fille de Gilles Rondeau, décédé, maître sellier, demeurant à Dreux et de Marie Deflin, décédée, d'autre part., 14 mai 1589; MC/ET/XVI/169
      Le futur, usant et jouissant de ses droits.
      contrat de mariage; Dreux (Eure-et-Loir); Meulan (Yvelines); Saint-Jacques (faubourg); Deflin, Marie; Lesueur, Jean; Lesueur, Servais; Lure, Catherine; Rondeau, Gilles; Rondeau, Marthe; tanneur; sellier
    - Contrat de mariage entre Guillaume Allayps, maître parcheminier, demeurant rue Maubuée, paroisse Saint-Mederic, d'une part, et Geneviefve Lefebvre, veuve, demeurant rue Grenelle, paroisse Saint-Eustache, veuve de Martin Guenos, 1er écuyer de cuisine de grand Seigneur (duc), d'autre part., 4 juin 1589; MC/ET/XVI/169
      contrat de mariage; Grenelle-Saint-Honoré (rue de); Maubuée (rue); Allayps, Guillaume; Guenos, Martin; Lefebvre, Geneviève; tanneur; cuisinier; officier civil (Ancien Régime)
    - Contrat de mariage entre Hilaire Moreau, vigneron, demeurant à Passy, paroisse d'Auteuil, d'une part, et Augustine Charles, veuve, demeurant à Chaillot, veuve de Pierre Maussart, tailleur de pierres, fille de Anthoine Charles et de Marguerite Foucault, demeurant à Chaillot, d'autre part., 26 juin 1589; MC/ET/XVI/169
      La mère de la future, à présent femme dudit Roy, laboureur.
      Précisions sur les lieux: Auteuil (ancien village)--Passy
      contrat de mariage; Auteuil (ancienne commune); Chaillot (hameau); Passy (ancienne commune); Charles, Antoine; Charles, Augustine; Foucault, Marguerite; Maussart, Pierre; Moreau, Hilaire; Roy (M.); agriculteur; tailleur de pierre; viticulteur
    - Contrat de mariage entre Jehan Gallopin, âgé de 25 ans, orfebvre, demeurant rue des Lavandieres, paroisse Saint-Germain l'Auxerrois, fils de Estienne Gallopin, maître orfebvre, et de Jacqueline Bachelot, d'une part, et Suzanne Lamy, âgée de 20 ans, demeurant rue des Lavandieres, paroisse Saint-Germain l'Auxerrois, fille de Blaise Lamy, décédé, emballeur de laine, et de Marye Delatouche, décédée, d'autre part., 26 août 1589; MC/ET/XVI/169
      La future, usant et jouissant de ses droits n'ayant aucun parents à Paris.
      contrat de mariage; Lavandières (rue des); Bachelot, Jacqueline; Delatouche, Marie; Gallopin, Etienne; Gallopin, Jean; Lamy, Blaise; Lamy, Suzanne; layetier; orfèvre
    - Contrat de mariage entre Pierre Sabourin, âgé de 27 à 28 ans, marchand de vins, demeurant rue de la Tableterie, paroisse Sainte-Opportune, fils de André Sabourin, décédé, maître boullanger, demeurant à Poitiers et de Joachime Bernard, décédée, d'une part, et Barbe Troche, veuve, au service de Pierre Perchon dit Bon Pierre, bourgeois de Paris, demeurant rue des Prouvaires, paroisse Saint-Eustache, veuve de Thomas Beauchesne, maître tailleur d'habits, d'autre part., 14 septembre 1589; MC/ET/XVI/169
      contrat de mariage; Prouvaires (rue des); Tabletterie (rue de la); Poitiers (Vienne); Beauchesne, Thomas; Bernard, Joachime; Perchon dit Bon Pierre, Pierre; Sabourin, André; Sabourin, Pierre; Troche, Barbe; boulanger; employé de maison; commerçant; tailleur d'habits
  - Minutes. 1591 - 1593, MC/ET/XVI/170
  - Minutes. 1591 - 1593, MC/ET/XVI/171; registre. Document détérioré.
  - Minutes. 1594, MC/ET/XVI/172; registre
    - Contrat de mariage entre Germain Gehet, âgé de 27 ans, maître pâtissier oublier, demeurant rue Montorgueil, paroisse Saint-Eustache, fils de François Gehet, décédé, maître pâtissier oublier, et d'honorable femme Jeanne Cheval, demeurant rue Montorgueil, paroisse Saint-Eustache, d'une part, et Marie Boutillier, âgée de 18 ans, demeurant rue de la Tonnelerie, paroisse Saint-Eustache, fille d'honorable personne Simon Boutillier, bourgeois de Paris, marchand drapier chaussetier, demeurant rue de la Tonnelerie, paroisse Saint-Eustache et d'honorable personne Marie Horeau, demeurant rue de la Tonnelerie, paroisse Saint-Eustache, d'autre part., 24 février 1594; MC/ET/XVI/172
      Le futur habite avec sa mère; la future habite avec ses père et mère; la mère du futur, stipulant pour son fils; les parents de la future, stipulant pour leur fille.
      contrat de mariage; Montorgueil (rue); Tonnellerie (rue de la); Boutillier, Marie; Boutillier, Simon; Cheval, Jeanne; Gehet, François; Gehet, Germain; Horeau, Marie; négociant; pâtissier
    - Contrat de mariage entre Gervais Picart, gagne denier, demeurant rue des Gravilliers, d'une part, et Noëlle Richard, âgée de 22 ans, demeurant Vallée de Misère au Boeuf Couronné, fille de Pierre Richard, pêcheur à verge, demeurant Vallée de Misère au Boeuf Couronné et de Anne Babet, décédée, d'autre part., 13 mai 1594; MC/ET/XVI/172
      La future habite chez son père; le père de la future, stipulant pour sa fille.
      contrat de mariage; Gravilliers (rue des); Descente-de-la-Vallée-de-Misère (rue de la); Babet, Anne; Picart, Gervais; Richard, Noëlle; Richard, Pierre; journalier; marin-pêcheur
    - Contrat de mariage entre Pierre Delangle, maître sellier lormier, demeurant rue Saint-Honoré, paroisse Saint-Germain l'Auxerrois, fils de Nicolas Delangle, sellier lormier, demeurant à Clermont en Beauvaisis et de Françoise Hamart, demeurant à Clermont en Beauvaisis, d'une part, et Marguerite Rayenne, âgée de 18 ans, demeurant rue Saint-Honoré, paroisse Saint-Eustache, fille de maître René Rayenne, décédé, tailleur d'habits, et d'honorable personne Florence Le Roy, demeurant rue Saint-Honoré, paroisse Saint-Eustache, d'autre part., 3 juillet 1594; MC/ET/XVI/172
      La future habite avec ses beau père et mère; la mère de la future, à présent femme de Claude Gence, maître sellier lormier, honorable personne; la mère et le beau-père de la future, stipulant pour la future épouse.
      contrat de mariage; Clermont (Oise); Saint-Honoré (rue); Delangle, Nicolas; Delangle, Pierre; Gence, Claude; Hamart, Françoise; Le Roy, Florence; Rayenne, Marguerite; Rayenne, René; sellier; forgeron; sellier; forgeron; tailleur d'habits
    - Contrat de mariage entre Jean Gorry, âgé de 28 ans, maître cordonnier, demeurant rue Saint-Honoré, paroisse Saint-Eustache, fils de Jacques Gorry, décédé, marchand, demeurant à Lagny sur Marne et de Anne Depoys, d'une part, et Marguerite Mussart, âgée de 22 ans, demeurant rue Saint-Honoré, paroisse Saint-Germain l'Auxerrois, fille d'honorable homme, maître Denis Mussart, bourgeois de Paris, boulanger, demeurant rue Saint-Honoré, paroisse Saint-Germain l'Auxerrois et de Claude Lizet, décédée, d'autre part., 18 juillet 1594; MC/ET/XVI/172
      La future habite avec son père.
      contrat de mariage; Lagny-sur-Marne (Seine-et-Marne); Saint-Honoré (rue); Depoys, Anne; Gorry, Jacques; Gorry, Jean; Lizet, Claude; Mussart, Denis; Mussart, Marguerite; boulanger; cordonnier; commerçant
    - Contrat de mariage entre Léonard François, bourgeois de Paris, maître coutelier, demeurant rue Saint-Sauveur, paroisse Saint-Sauveur, d'une part, et Jacqueline Forderain, âgée de 28 ans, servante en la maison d'honorable homme Jean Rouille, marchand bourgeois de Paris, demeurant rue Saint-Honoré, paroisse Saint-Germain l'Auxerrois, fille de François Forderain, décédé, corroyeur en gros cuir, demeurant à Crepy en Valois et de Claude Delorme, décédée, d'autre part., 11 août 1594; MC/ET/XVI/172
      contrat de mariage; Crépy-en-Valois (Oise); Saint-Honoré (rue); Saint-Sauveur (rue); Delorme, Claude; Forderain, François; Forderain, Jacqueline; François, Léonard; Rouille, Jean; tanneur; forgeron; employé de maison; commerçant
    - Contrat de mariage entre honorable homme Hubert Montillot, bourgeois de Paris, chargeur de bois en charrettes au port de l'Ecole Saint-Germain l'Auxerrois, demeurant rue Tirechape, paroisse Saint-Germain l'Auxerrois, d'une part, et Madeleine Breart, veuve, demeurant rue Tirechape, paroisse Saint-Germain l'Auxerrois, veuve de Claude Renard, porteur de blé ès Halles de Paris, d'autre part., 24 août 1594; MC/ET/XVI/172
      contrat de mariage; Ecole (port de l'); Halles centrales; Tirechappe (rue); Bréart, Madeleine; Montillot, Hubert; Renard, Claude; magasinier
    - Contrat de mariage entre Jacques Cerclerat, majeur, tailleur d'habits suivant la Cour, au service du Grand Ecuyer de France, fils de Claude Cerclerat, châtelain de Meniau près Romans en Dauphiné, décédé, et de Françoise Roux, décédée, d'une part, et Jeanne Lenorment, mineure, demeurant sous la tournée du Pont au Change, fille de Pierre Lenorment, décédé, monnayeur en la Monnaie de Paris, et de Antoinette Charpentier, décédée, d'autre part., 14 septembre 1594; MC/ET/XVI/172
      la future, est-elle servante d'honorable homme Pierre Le Roy, marchand de draps de soie, bourgeois de Paris, maître, ?; la future, assistée de Denis Pasquier, marchand orfèvre, bourgeois de Paris, tuteur.
      contrat de mariage; Change (pont au); Monnaie (rue de la); Monnaies (hôtel des); Romans-sur-Isère (Drôme); Cerclerat, Claude; Cerclerat, Jacques; Chabot-Charny, Léonor de (1525-1597); Charpentier, Antoinette; Lenorment, Jeanne; Lenorment, Pierre; Leroy, Pierre; Pasquier, Denis; Roux, Françoise; négociant; monnayeur; orfèvre; tailleur d'habits
    - Contrat de mariage entre François Liger, bourgeois de Paris, maître marchand tapissier, demeurant rue de la Fromagerie, paroisse Saint-Eustache, d'une part, et Denise Pastourel, demeurant en la maison de honnorables personnes Fiacre Chevart, marchand bourgeois de Paris et Denise Buhet sa femme, tante, demeurant rue Saint-Honoré, paroisse Saint-Germain l'Auxerrois, fille de maître Jacques Pastourel, commis au Contrôle Général pour le sel en la ville d'Irgrande, demeurant à Angers et d'honorable femme Antoinette Buhet, d'autre part., 13 octobre 1594; MC/ET/XVI/172
      La mère de la future, stipulant pour sa fille et ayant charge de son mari.
      contrat de mariage; Angers (Maine-et-Loire); Ingrandes (Maine-et-Loire); Fromagerie (rue de la); Saint-Honoré (rue); Buhet, Antoinette; Buhet, Denise; Chevart, Fiacre; Liger, François; Pastourel, Denise; Pastourel, Jacques; commis d'administration (Ancien Régime); commerçant; tapissier; tapissier
    - Contrat de mariage entre Guillaume Tabouret, âgé de 23 ans, marchand de chevaux, demeurant rue du Four au Faubourg Saint-Germain-des-Prés, fils de Jacques Tabouret, décédé, marchand de chevaux, demeurant Faubourg Saint-Germain-des-Prés et de Jacqueline Caillou, d'une part, et Catherine Garnier, âgée de 25 ans, en la maison et service d'honorable homme Jacques d'Huysseau, marchand bourgeois de Paris, demeurant rue de la Tonnellerie, paroisse Saint-Eustache, fille de Jean Garnier, décédé, compagnon de rivière, et de Agnès Favier, décédée, d'autre part., 6 novembre 1594; MC/ET/XVI/172
      Le futur, jouissant de ses droits; la future, usant et jouissant de ses droits.
      contrat de mariage; Four (rue du); Saint-Germain-des-Prés (hameau); Tonnellerie (rue de la); Caillou, Jacqueline; Favier, Agnès; Garnier, Catherine; Garnier, Jean; Huysseau, Jacques d'; Tabouret, Guillaume; Tabouret, Jacques; commerçant
    - Contrat de mariage entre honorable homme Robert Joncquier, marchand, demeurant rue Saint-Germain l'Auxerrois, paroisse Saint-Germain l'Auxerrois, d'une part, et Catherine Verrier, âgée de 22 ans, au service de Madame la princesse de Condé, demeurant rue de Grenelle, paroisse Saint-Eustache, fille de Jean Verrier, décédé, maître brodeur, demeurant à Chartres et de Gillette de Saint-Remy, décédée, d'autre part., 15 décembre 1594; MC/ET/XVI/172
      contrat de mariage; Chartres (Eure-et-Loir); Grenelle (rue de); Saint-Germain-l'Auxerrois (rue); Condé, Charlotte Catherine de La Trémoille (1565-1629, princesse de); Joncquier, Robert; Saint-Remy, Gillette de; Verrier, Catherine; Verrier, Jean; brodeur; employé de maison; commerçant
    - Contrat de mariage entre Jean Cornicquet, âgé de 26 ans, maître tondeur de drap, demeurant rue de la Tannerie, fils de Antoine Cornicquet, vigneron, demeurant à Parain (près de Mondidier en Picardie) et de Jeanne Varre, décédée, d'une part, et Denise Guymart, âgée de 26 ans, au service d'honnorables personnes Fiacre Chevart, marchand bourgeois de Paris et Denise Buhet sa femme, demeurant rue Saint-Honoré, paroisse Saint-Germain l'Auxerrois, fille de Pierre Guymart, décédé, coupeur de moules, et de Renée Daniel, décédée, d'autre part., 18 décembre 1594; MC/ET/XVI/172
      Le futur habite chez Pierre de Corcelle, aussi maître tondeur de drap, son maître; la future, jouissant de ses droits.
      Précisions sur les lieux: Welles-Pérennes (Oise)--Pérennes; Welles-Pérennes (Oise)--Pérennes (?)
      contrat de mariage; Montdidier (Somme); Saint-Honoré (rue); Tannerie (rue de la); Picardie (France, région administrative); Welles-Pérennes (Oise); Buhet, Denise; Chevart, Fiacre; Corcelle, Pierre de; Cornicquet, Antoine; Cornicquet, Jean; Daniel, Renée; Guymart, Denise; Guymart, Pierre; Varre, Jeanne; employé de maison; commerçant; tisserand; viticulteur
  - Minutes. 1595, MC/ET/XVI/173; Document détérioré.
  - Minutes. 1596, MC/ET/XVI/174; registre. Document détérioré.
  - Minutes. 1596, MC/ET/XVI/175; Document détérioré.
  - Minutes. 1596, MC/ET/XVI/176; registre. Document détérioré.
  - Minutes. 1597, MC/ET/XVI/177; Document détérioré.
  - Minutes. 1597, MC/ET/XVI/178; registre. Document détérioré.
    Joint un répertoire 10 feuillets, format calepin.
  - Minutes. 1598, MC/ET/XVI/179; Document détérioré.
    Attention: certains actes ont été constatés manquants
  - Minutes. 1598, MC/ET/XVI/180; registre
  - Minutes. 1599, MC/ET/XVI/181
  - Minutes. 1599, MC/ET/XVI/182; registre
  - Minutes. 1600, MC/ET/XVI/183; registre. Document détérioré.
    Joint un cahier calepin, répertoire chronologique: premier feuillet seul écrit, début jusqu'au 20 janvier 1600. Dans l'angle inférieur de la gorge, indication du quantième de l'acte,.
    - PASQUIER (Guy) écuyer, sr de Bussy. auditeur en la Ch. des Comptes. près le collège de Mignon. § Mariage entre Guy PASQUIER et Marie ROUILLÉ., janvier 1600; MC/ET/XVI/183
      Fichier dit 'général' XVIIe-XVIIIe siècles, par le personnel du Minutier, 1954-1999 ( fichier papier entièrement dématérialisé; voir contexte dans le Plan d’orientation général - Notaires de Paris, guides thématiques du Minutier).
      Date de révision: 2011-2012
      Date de création de la notice: 2010
      contrat de mariage; Pasquier, Guy
    - MAULEON (Francois de) écuyer seigneur dud. lieu demeurant à Lamballes en Bretagne § Obligation par Francois de MAULEON à Ja. BOUTON demeurant à Nantes, 22 mars 1600; MC/ET/XVI/183
      obligation; Mauleon, Francois de
    - Transport par Jean Mazuel, maître joueur d'instruments, demeurant rue des Prêcheurs, et par Claude Le Vasseur, sa femme, à Perrette Mesureur, veuve de Guillaume Mazuel, maître joueur d'instruments, demeurant rue Neuve-des-Jeux-de-Paume, de sa part dans les successions de Guillaume Mazuel et Claude Merin (sic) ainsi que des droits qu'il possède de son chef et par acquisition de Guillaume et Daniel Crespy, en la succession de Marguerite Mazuel, leur demi-soeur, moyennant 100 écus soleil, pour le payement desquels Perrette constitue 8 écus un tiers de rente, avec hypothèque sur tous ses biens et en particulier sur une maison sise rue Neuve-des-Jeux-de-Paume entre la maison à l'enseigne du Gril et celle des héritiers de Mathieu Garnier., 13 avril 1600 - 10 juillet 1601; MC/ET/XVI/183
      A la suite:
      1601, 10 juillet. Mention du rachat de la rente.
      Documents du Minutier central concernant l'histoire de la musique (1600-1650), par Madeleine Jurgens, tome II [études XI à XX, 1900 actes], Paris, Archives nationales, 1974, p. 230 (instrument de recherche imprimé dématérialisé, certaines notices sont plus détaillées dans la version intégrale accessible en ligne par la rubrique 'Autres instruments de recherche', voir contexte dans le Plan d’orientation général - Notaires de Paris, guides thématiques du Minutier).
      Date de révision: 2011
      Date de création de la notice: 2009